# 在产品计提存货跌价准备

提问人：1181859886 时间：2017-04-15 12:26:06
某养猪企业 2016 年 12 月 31 日账面尚未发育完成的肉猪账面余额为 10 元。假设产品在 2017 年已经销售，并且产品售价是 60 元，同时我们了解 2017 年后续投入成本为 80 元。 那么我们在计提 2016 年年末计提存货跌价准备的时候是否为：
借：资产减值损失 （60-80-10）=30 贷：存货跌价准备 10 预计负债 20

回答人：chenyiwei
不应计提预计负债。你所说的 20 损失实际上是由 2017 年内的后续投入导致的，如果没有后续投入就不会有额外的减值，所以应归入2017 年度的损失（例如，在 2016 年末时点，就算把这些猪全部宰了扔掉，损失也只有 10 ，仍小于最后的出售损失 30 ，这说明额外损失的来源是 2017 年内的投入）。 而且在 2016 年末，该后续投入并不构成一项现时义务，也不符合确认负债的条件。

提问人：taizili 时间：2017-04-15 12:37:59
因为这笔业务总亏损是 30 元，我们是否要在 2016 年当年对结存的 10 元全额计提跌价准备。还是说将这 30 元的亏损在后续投入 80 元，和结存的 30 元之间分摊，即就提3.33元的跌价准备？

回答人：chenyiwei
因为预计总亏损大于截至目前的存货成本，超出部分是未来的投入导致，所以可以考虑将现有的存货成本全部计提跌价准备，但超出部分以后年度再处理。

提问人：1181859886 时间：2017-04-17 11:21:50
谢谢陈老师的指导！但是我还有一点疑问 由于企业期末肉猪的育龄不一样，有一些猪在 2017 年早一些的月份成熟，有一部分是 2017年晚一些的月份成熟。由于各个月的价格波动比较大，所以计提跌价准备的对象是按照育龄批次来计提，和按照整体来计提会产生比较大的差异。 例如 2017 年1~3月份成熟的肉猪，期末存货余额是 9 元； 2017 年4~5月份成熟的肉猪存货余额是 1 元。假设1~3月份成熟的肉猪预计可变现净值是 7 元，4~5月成熟肉猪的预计可变现净值是 10 元。 如果按照整体来计提的话，可变现净值是 17 元，期末存货是 15 元，期末不需要计提存货跌价准备。 如果按照批次来计提的话，1~3月份成熟的肉猪，需要在 2016 年年末计提 2 元存货跌价准备，而4~5月份成熟的肉猪不需要计提存货跌价准备。合计提存货跌价准备 2 元。 那么，请问我们是按照整体来计提合适一些，还是按照育龄批次来计提比较合适呢？

回答人：chenyiwei
按照育龄批次来计提更合理。不符合存货准则规定的作为一个整体或类别计提应满足的条件。

提问人：zhs7403 时间：2017-04-17 23:25:41
陈老师，我觉得 18 号整体计提也可以啊？您说的不满足主要考虑点是什么
根据《企业会计准则第 1 号--存货》第十八条规定：“企业通常应当按照单个存货项目计提存货跌价准备。对于数量繁多、单价较低的存货，可以按照存货类别计提存货跌价准备。与在同一地区生产和销售的产品系列相关、具有相同或类似最终用途或目的，且难以与其他项目分开计量的存货，可以合并计提存货跌价准备。”

回答人：chenyiwei
各猪群之间还是互相独立的，且因为其出栏时间不同，预计可变现净值也有差异。